【裁判字號】    97,小上,46
【裁判日期】    970630
【裁判案由】    侵權行為損害賠償
【裁判全文】
臺灣板橋地方法院民事裁定              97年度小上字第46號
上  訴  人  甲○○
被上訴人    富邦產物保險股份有限公司
法定代理人  乙○○
上列當事人間請求侵權行為損害賠償事件，上訴人對於中華民國
97年3 月6 日本院板橋簡易庭97年度板小字第859 號第一審小額
訴訟判決提起上訴，本院裁定如下：
    主  文
上訴駁回。
第二審訴訟費用新臺幣壹仟伍佰元由上訴人負擔。
    理  由
一、按對於小額程式之第一審裁判之上訴，非以其違背法令為理
    由，不得為之，民事訴訟法第436 條之24第2 項定有明文。
    所謂判決違背法令係指判決不適用法規或適用不當者而言。
    且依同法第436 條之25規定，上訴狀內應記載上訴理由，並
    表明原判決所違背之法令及其具體內容，以及依訴訟資料可
    認為原判決有違背法令之具體事實，上訴狀或理由書如未依
    此項方法表明者，即難認為已對小額訴訟第一審判決之違背
    法令有具體之指摘，又上訴理由如僅指摘原審認定之事實或
    引用原審判決時之攻擊防禦方法作為上訴理由，應認為未對
    原審判決有何具體之指摘，不得謂已合法表明上訴理由，其
    上訴均難認為合法。又當事人於第二審程式不得提出新攻擊
    或防禦方法，民事訴訟法第436 條之28亦有規定。
二、本件上訴人係對於小額訴訟之第一審判決提起上訴，核其上
    訴理由狀所載雖指陳：(一)本事故係上訴人在內側車道有優先
    路權，訴外人林水源駕駛之6733-DT 號車行駛中線車道，應
    讓最內線行使之車輛先行，(二)本件事故未經行車鑑定委員會
    鑑定係誰人之過失，判上訴人敗訴似於法無據，(三)爰請於有
    行車事故委員會鑑定報告後依法判決云云。惟查上訴人於原
    審經通知於97年2 月21日到庭，並於97年1 月17日收受原審
    通知，有送達回證1 件附於原審卷第16頁足憑，而上訴人於
    97年2 月21日原審行言詞辯論時，無正當理由未到庭，未提
    出準備書狀爭執，依據民事訴訟法第280 條第3 項、第1 項
    之規定，對於被上訴人主張之事實視為自認，則原審自無庸
    依據行車事故鑑定委員會鑑定報告，自可認定上訴人有行車
    過失之事實，且上訴人於原審並未提出上開(一)所述之防禦方
    法，揆諸民事訴訟法第436 條之28規定，亦不得於上訴時提
    行提出新防禦方法，此外，上訴人並未具體指出原審判決有
    如何違背法令情事，更未指明原審判決所違反之法令條項或
    其內容以及依訴訟資料有何判決違背法令之具體事實，參諸
    前開說明，自不得謂已合法表明上訴理由。從而，本件上訴
    顯難認為合法，應予駁回。
三、本件第二審訴訟費用應依民事訴訟法第436 條之19條第1 項
    確定其數額為新臺幣1,500元，應由上訴人負擔。
四、依民事訴訟法第436 條之32第1 項、第2 項、第444 條第1
    項、第95條、第78條、第436 條之19第1 項，裁定如主文。
中    華    民    國    97    年    6     月    30    日
                  民事第三庭    審判長法  官  朱耀平
                                      法  官  徐玉玲
                                      法  官  何君豪
以上正本證明與原本無異
不得抗告
中    華    民    國    97    年    6     月    30    日
                                      書記官  黃琴茜


司法院資訊處製作；財團法人民間司法改革基金會備份。
